# 请教陈版，制造费用分配方法的变更是否属于会计政策变更

提问人：Manson_Luci 时间：2019-11-12 06:30:24
请教陈版，制造费用分配方法的变更是否属于会计政策变更？例如，企业以前按照原材料占比分摊制造费用，现在为了更加准确的反映产品成本，更改为按各产品耗用工时作为分配方法

回答人：chenyiwei
要考虑该项变更的原因是什么？是否产品的性质和生产流程、成本构成等发生了重大变化？还是产品性质和生产流程本身没有变化，只是核算要求细化？
如果是前者，则可能属于 “本期发生的交易或者事项与以前相比具有本质差别而采用新的会计政策” 或者“对初次发生的或不重要的交易或者事项采用新的会计政策”，不属于会计政策变更；如果是后者，则属于会计政策变更，理论上应采用追溯调整法衔接处理，但实务中多数不切实可行。